【裁判字號】    97,訴,508
【裁判日期】    970521
【裁判案由】    違反毒品危害防制條例
【裁判全文】
臺灣屏東地方法院刑事判決               97年度訴字第508號
公  訴  人  臺灣屏東地方法院檢察署檢察官
被      告  甲○○
                    現因另案.
上列被告因違反毒品危害防制條例案件，經檢察官提起公訴（97
年度毒偵字第618 號），嗣被告於本院準備程序進行中先就被訴
事實為有罪之陳述，本院告知被告簡式審判程序之旨，並聽取當
事人之意見後，裁定改由受命法官獨任依簡式審判程序審理，本
院判決如下：
    主  文
甲○○施用第一級毒品，累犯，處有期徒刑壹年貳月。又施用第
二級毒品，累犯，處有期徒刑陸月。應執行有期徒刑壹年陸月。
    事  實
一、甲○○前因偽造文書（2 罪）、竊盜案件，經本院以93年度
    訴字第303 號判決分別判處有期徒刑3 月、4 月、1 年，應
    執行有期徒刑1 年5 月；其中竊盜罪部分再經臺灣高等法院
    高雄分院以93年度上訴字第932 號判決撤銷改判處竊盜罪為
    有期徒刑1 年6 月確定。又因贓物案件經本院以93年度易字
    第597 號判決判處有期徒刑4 月確定，而上開偽造文書2 罪
    與贓物罪經本院以95年度聲字第533 號裁定應執行有期徒刑
    9 月確定，並與上開竊盜罪接續執行，於民國94年6 月13日
    入監執行，嗣於96年4 月17日因縮短刑期假釋出監，迨於96
    年7 月12日縮刑期滿假釋未經撤銷，視為執行完畢。
二、甲○○前於93年間因施用毒品案件，經本院以93年度毒聲字
    第417 號裁定送觀察、勒戒，因認有繼續施用毒品傾向，再
    由本院以93年度毒聲字第641 號裁定令入戒治處所施以強制
    戒治，因戒治期間已達6 個月以上，且無繼續強制戒治之必
    要，而於94年6 月13日釋放出所（接續上開徒刑之執行），
    並經臺灣屏東地方法院檢察署檢察官於翌日以94年度戒毒偵
    字第78號為不起訴處分確定。詎仍未戒除吸食毒品之惡習，
    復基於施用第一級毒品海洛因之犯意，於97年1 月9 日晚間
    20時許（檢察官起訴書誤載為96年），在其位於屏東縣新園
    鄉○○村○○路185 號住處內，以將海洛因摻入香菸點火吸
    食之方式，施用第一級毒品海洛因1 次；另基於施用第二級
    毒品甲基安非他命之犯意，於上開時地，以將甲基安非他命
    置入玻璃吸管內燒烤燃燒成煙並吸食之方式，施用第二級毒
    品甲基安非他命1 次。嗣為警於97年1 月10日下午14時15分
    許，在屏東縣新園鄉○○路上「七龍宮」後方工寮旁，因涉
    犯他案竊盜犯行為警查獲，並在有偵查權之機關未發覺其上
    開犯罪前，主動對承辦警員承認上開犯罪情事，願意接受法
    院裁判而自首，並同意接受採尿送驗呈毒品陽性反應而查悉
    上情。
二、案經屏東縣警察局東港分局報請臺灣屏東地方法院檢察署檢
    察官偵查起訴。
    理  由
壹、程序部份
一、按除被告所犯為死刑、無期徒刑、最輕本刑為3 年以上有期
    徒刑之罪或高等法院管轄第一審案件者外，於法院行準備程
    序進行中，被告先就被訴事實為有罪之陳述時，審判長得告
    知被告簡式審判程序之旨，並聽取當事人、代理人、辯護人
    及輔佐人之意見後，裁定進行簡式審判程序；且受命法官行
    準備程序，與法院或審判長有同一之權限；又簡式審判程序
    之證據調查，不受刑事訴訟法第159 條第1 項、第161 條之
    2 、第161 條之3 、第163 條之1 及第164 條至第170 條規
    定之限制，刑事訴訟法第273 條之1 第1 項、第279 條第2
    項前段、第273 條之2 分別定有明文。被告所為係犯死刑、
    無期徒刑、最輕本刑為3 年以上有期徒刑以外之罪，其於準
    備程序中就被訴事實為有罪之陳述，經受命法官告知簡式審
    判程序之旨，並聽取公訴人、被告之意見後，本院合議庭認
    為適宜由受命法官獨任進行簡式審判程序，依刑事訴訟法第
    273 條之1 第1 項規定，裁定由受命法官獨任進行審判程序
    ，合先敘明。
貳、實體部分
一、訊據被告甲○○對於上揭犯罪事實均坦承不諱，復查：
（一）經警於查獲被告當日17時15分所採之尿液送驗結果，係呈
      嗎啡及甲基安非他命陽性反應，此有屏東縣警察局東港分
      局辦理毒品案尿液送驗受檢人真實姓名代號對照表、正修
      科技大學超微量研究科技中心97年1 月31日編號R00-0000
      -000號檢驗報告各1 份在卷可稽。
（二）再查被告甲○○前於93年間因施用毒品案件，經本院以93
      年度毒聲字第417 號裁定送觀察、勒戒，因認有繼續施用
      毒品傾向，再由本院以93年度毒聲字第641 號裁定令入戒
      治處所施以強制戒治，因戒治期間已達6 個月以上，且無
      繼續強制戒治之必要，而於94年6 月13日釋放出所（接續
      上開徒刑之執行），並經臺灣屏東地方法院檢察署檢察官
      於翌日以94年度戒毒偵字第78號為不起訴處分確定之事實
      ，有臺灣高等法院被告全國前案紀錄表1 份在卷可按。是
      被告於強制戒治執行完畢釋放後5 年內再犯施用毒品之罪
      甚明。
（三）綜上所述，被告前曾犯施用毒品，且於強制戒治執行完畢
      釋放後，5 年內再犯本件施用毒品，事證應屬明確，其犯
      行應堪認定。
二、查海洛因及甲基安非他命分屬毒品危害防制條例第2 條第2
    項第1 款所規定之第一級毒品及同條項第2 款所規定之第二
    級毒品，核被告所為，係犯毒品危害防制條例第10條第1 項
    施用第一級毒品罪及同條第2 項施用第二級毒品罪。被告持
    有毒品，復進而施用，其持有毒品之低度行為，為施用毒品
    之高度行為所吸收，均不另論罪。被告所犯上開二罪間，犯
    意各別，罪名不同，應分論併罰之。被告前因偽造文書（2
    罪）、竊盜案件，經本院以93年度訴字第303 號判決分別判
    處有期徒刑3 月、4 月、1 年，應執行有期徒刑1 年5 月；
    其中竊盜罪部分再經臺灣高等法院高雄分院以93年度上訴字
    第932 號判決撤銷改判處竊盜罪為有期徒刑1 年6 月確定。
    又因贓物案件經本院以93年度易字第597 號判決判處有期徒
    刑4 月確定，而上開偽造文書2 罪與贓物罪經本院以95年度
    聲字第533 號裁定應執行有期徒刑9 月確定，並與上開竊盜
    罪接續執行，於94年6 月13日入監執行，嗣於96年4 月17日
    因縮短刑期假釋出監，迨於96年7 月12日縮刑期滿假釋未經
    撤銷，視為執行完畢一情，有臺灣高等法院被告全國前案紀
    錄表1 份在卷可憑，於5 年內故意再犯有期徒刑以上之本件
    ，應依刑法第47條第1 項規定，論以累犯，並依法各加重其
    刑。被告於犯罪後偵查機關未發覺前，既已主動向處理之員
    警坦承施用毒品接受裁判一情，有偵查報告書、警詢筆錄等
    附卷可證，被告對於未發覺之罪自首而接受裁判，應依刑法
    第62條前段規定各減輕其刑。爰審酌被告雖於犯後即能坦承
    犯行，而其施用毒品行為於本質上係屬自我戕害行為，反社
    會性之程度應屬較低；惟施用毒品，不僅足以戕害其個人身
    心，且極易滋生其他犯罪，惡化治安甚重，嚴重損及公益，
    且被告前屢經觀察勒戒、強制戒治等處遇助其戒除毒品，以
    及多次因施用毒品經法院判刑之紀錄（最近一次乃97年3 月
    27 日 經本院以97年度訴字第120 號判處有期徒刑1 年、8
    月，應執行有期徒刑1 年6 月），竟再為本件施用毒品犯行
    ，顯見其不思悔改，自制力亦顯不佳等一切情狀，酌情分別
    量處如主文所示之刑，並定其應執行之刑，以資懲儆。
據上論斷，應依刑事訴訟法第273 條之1 第1 項、第299 條第1
項前段，毒品危害防制條例第10條第1 項、第2 項，刑法第11條
前段、第47條第1 項、第62條前段、第51條第5 款，判決如主文
。
本件經檢察官顏珮珊到庭執行職務。
中    華    民    國    97    年    5     月    21    日
                  刑事第一庭    法  官  羅培毓
 以上正本證明與原本無異。
如不服本判決應於收受本判決送達後十日內向本院提出上訴書狀
，其未敘述上訴理由者，並得於提起上訴後十日內向本院補提理
由書狀（均須按他造當事人之人數附繕本）「切勿逕送上級法院
」
中    華    民    國    97    年    5     月    21    日
                               書記官  呂坤宗
附錄本判決論罪科刑法條：
毒品危害防制條例第10條
施用第一級毒品者，處六月以上五年以下有期徒刑。
施用第二級毒品者，處三年以下有期徒刑。


司法院資訊處製作；財團法人民間司法改革基金會備份。
